【裁判字號】    99,交簡上,84
【裁判日期】    991216
【裁判案由】    公共危險
【裁判全文】
臺灣彰化地方法院刑事判決            99年度交簡上字第84號
上  訴  人  臺灣彰化地方法院檢察署檢察官
被      告  余永隆
輔  佐  人  余黃秀女
上列上訴人因被告公共危險案件，不服本院99年度交簡字第1301
號中華民國99年8 月27日第一審判決（檢察官聲請簡易判決處刑
案號：99年度撤緩偵字第80號），提起上訴，本院管轄之第二審
合議庭判決如下：
    主  文
上訴駁回。
    犯罪事實及理由
一、本案經本院審理結果，認第一審簡易判決認事用法及量刑均
    無不當，應予維持，並引用如附件所示第一審刑事簡易判決
    書（含臺灣彰化地方法院檢察署檢察官聲請簡易判決處刑書
    ）記載之犯罪事實、證據及理由。
二、本案所引用被告以外之人於審判外之言詞或書面陳述，而不
    符合刑事訴訟法第159 條之1 至第159 條之4 之規定者，均
    經本院於審理時當庭直接提示而為合法之調查，檢察官、被
    告均同意作為證據，本院審酌前開證據作成或取得之狀況，
    均無非法或不當取證之情事，亦無顯不可信之情況，故認為
    適當而均得作為證據。是前開證據，依刑事訴訟法第159 條
    之5 之規定，均具有證據能力。又按除法律另有規定外，實
    施刑事訴訟程序之公務員因違背法定程序取得之證據，其有
    無證據能力之認定，應審酌人權保障及公共利益之均衡維護
    ，刑事訴訟法第158 條之4 定有明文。本案所引用之非供述
    證據，並無證據證明係實施刑事訴訟程序之公務員違背法定
    程序所取得，且檢察官、被告均未表示無證據能力，自應認
    均具有證據能力，先予敘明。
三、上訴人即公訴人上訴意旨以：原審判決判處被告之行為構成
    公共危險罪，僅諭知被告罰金新臺幣（下同）2 萬5 千元，
    固非無見，然被告為警方測得呼氣酒精濃度達每公升0.59毫
    克，所使用交通工具為機車，而酒駕肇事釀成重大車禍事故
    ，致無辜家庭破碎，電視、平面媒體等不時報導，其危險性
    高乃眾所週知事實，被告明知仍酒後駕車，雖幸未發生事故
    ，但實有輕忽他人生命之嫌，不能予以輕判。況警方查獲酒
    駕，行政機關罰鍰金額均在4 萬5 千元以上，本案前經檢察
    官予以緩起訴並捐款，因無適用一事不二罰原則，是罰金加
    計行政罰罰鍰金額亦達8 、9 萬元以上，惟原審判決竟僅予
    以輕判罰金2 萬5 千元，經核與行政罰罰鍰及緩起訴捐款合
    計金額，顯有失平衡，而不符比例原則。又法院就相類似案
    件刑度判處拘役45日或55日，然本案原審判決與法院相似案
    件所判處刑度相比較，顯失公平，而有違公平原則，違反司
    法裁量內部界限之比例原則，導致法院判決輕重，繫於法官
    個人一心，而非個案情節及客觀之一般性標準，亦有違法律
    明確性原則，難以發揮法律安定性之功能。是原審判決之量
    刑顯然太輕，有違比例原則、公平原則，亦難達警惕被告及
    教育社會大眾之效果。爰依法提起上訴，請求改判從重量刑
    等語。
四、按量刑輕重，係屬事實審法院得依職權自由裁量之事項，苟
    已斟酌刑法第57條各款所列情狀而未逾越法定刑度，不得遽
    指為違法（最高法院72年臺上字第6696號判例要旨參照）。
    又在同一犯罪事實與情節，如別無其他加重或減輕之原因，
    下級審量定之刑，亦無過重或失輕之不當情形，則上級審法
    院對下級審法院之職權行使，原則上應予尊重（最高法院85
    年度臺上字第2446號判決要旨參照）。經查，原審以被告所
    犯刑法第185 條之3 服用酒類不能安全駕駛動力交通工具而
    駕駛犯行事證明確，並審酌被告應知政府各相關機關，已就
    酒醉駕車危害性，利用學校教育、媒體傳播等方式長期宣導
    ，猶在飲酒後已達不能安全駕駛情況下，執意駕駛動力交通
    工具行駛於公路，圖存僥倖心態可議，經測得呼氣酒精濃度
    達每公升0.59毫克，顯漠視一般往來之公眾及駕駛人之用路
    安全，行為實值非難，惟念及被告犯後坦承犯行之態度等一
    切情狀，據以論罪科刑，判處被告罰金2 萬5 千元，並諭知
    易服勞役之折算標準，核無不當，上訴人指摘原判決，請求
    撤銷原判決云云，為無理由，應予駁回其上訴。
據上論斷，應依刑事訴訟法第455 條之1 第1 項、第3 項、第37
3 條、第368 條，判決如主文。
本案經檢察官詹喬偉到庭執行職務。
中    華    民    國    99    年    12    月    16    日
                   刑事第八庭     審判長法官  游秀雯
                                  法      官  王素珍
                                  法      官  唐中興
以上正本證明與原本無異。
本件不得上訴。
中    華    民    國    99    年    16    月    16    日
                                  書  記  官  黃國源

司法院資訊處製作；財團法人民間司法改革基金會備份。
